臺灣新竹地方法院民事簡易判決  
110年度竹簡字第100號
原      告  林紹祺  

被      告  周慶隆  


上列當事人間損害賠償事件，本院於民國110年3月2日辯論終結
，判決如下：
    主  文
被告應給付原告新臺幣貳萬元，及自民國一０九年十月十三日起
至清償日止，按年息百分之五計算之利息。
原告其餘之訴駁回。
本判決第一項得假執行。 
    事實及理由
一、原告主張：兩造為鄰居關係，於民國108年8月23日12時25分
    許，在新竹市○○路00號8樓之1原告住處外樓梯口處，兩造因
    對公共空間之使用存有爭執，被告竟基於公然侮辱之犯意，
    在此公眾均得以共見共聞之處所，手指原告並出言辱罵「幹
    你娘雞掰、卑鄙小人」等語，足以貶損原告之名譽。被告公
    然侮辱不法侵害原告之名譽，致原告受有精神上之痛苦，爰
    依侵權行為損害賠償之法律關係請求被告賠償精神上之損害
    新臺幣（下同）20萬元。並聲明：被告應給付原告20萬元，
    及自起訴狀繕本送達翌日起至清償日止，按年息百分之5計
    算之利息。
二、被告則以：伊沒有收入，沒有錢賠償，願給付原告5,000元
    等語置辯。並聲明：原告之訴駁回。
三、本院之判斷：
（一）原告主張之前開事實，業據提出台灣新竹地方檢察署檢察
      官109年度偵字第4821號起訴書影本為證，並引用本院109
      年度易字第651號刑事判決，且被告確因本件公然侮辱犯
      行，業經本院109年度易字第651號刑事判決判處罪刑確定
      ，亦有上開刑事簡易判決在卷可稽，復為被告所不爭執，
      自堪認原告之主張為真實。
（二）按因故意或過失，不法侵害他人之權利者，負損害賠償責
      任；不法侵害他人之身體、健康、名譽、自由、信用、隱
      私、貞操，或不法侵害其他人格法益而情節重大者，被害
      人雖非財產上之損害，亦得請求賠償相當之金額。民法第
      184條第1項前段、第195條第1項分別定有明文。又不法侵
      害他人之人格權，被害人受有非財產上損害，請求加害人
      賠償相當金額之慰撫金時，法院對於慰撫金之量定，應斟
      酌實際加害情形、所造成之影響、被害人痛苦之程度、兩
      造之身分地位經濟情形及其他各種狀況，以核定相當之數
      額（最高法院47年度台上字第1221號、51年度台上字第22
      3號判例意旨參照）。查被告公然侮辱原告，係故意不法
      侵害原告之名譽權，客觀上確足以貶抑原告之人格名譽及
      社會之評價，自堪認原告受有精神上之痛苦。從而，依民
      法第184條第1項、第195條第1項規定，原告本於侵權行為
      之法律關係，請求被告就公然侮辱之不法侵權行為賠償非
      財產上損害，自屬有據。本院審酌被告係故意不法侵害原
      告之名譽，原告因之受有相當程度之精神上痛苦，又參以
      原告係碩士畢業，擔任經理，稱經濟狀況富裕，被告係高
      中畢業，無業，稱經濟狀況不佳，兩造均係有社會經驗之
      成年人，又原告108年度所得總額2,134,800元，名下財產
      總額6,645,200元，被告108年度年所得總額0元，名下財
      產總額710元，此業據兩造所陳明，並有本院依職權所調
      取之兩造稅務電子閘門財產所得調件明細表在卷可佐，而
      綜據兩造之學經歷、社會地位、經濟狀況等一切情狀，認
      原告請求被告賠償非財產上損害200,000元，核尚屬過高
      ，應以20,000元為相當，逾此部分之請求，即非有據，無
      從准許。
四、綜上，原告基於侵權行為損害賠償之法律關係，請求被告給
    付20,000元，及自刑事附帶民事起訴狀繕本送達翌日即109
    年10月13日起至清償日止按年息5%計算之利息，為有理由，
    應予准許。至逾上開範圍所為之請求，則無理由，應予駁回
    。
五、假執行宣告：本件係依民事訴訟法第427條第1項適用簡易訴
    訟程序所為被告部分敗訴之判決，就被告敗訴部分，應依職
    權宣告假執行。
六、無庸確定訴訟費用額：本件係原告於刑事訴訟程序提起之附
    帶民事訴訟，並經本院刑事庭裁定移送本院民事庭審理，依
    刑事訴訟法第504條第2項規定，應免納裁判費，且本件兩造
    亦無其他訴訟費用之支出，自無庸確定訴訟費用額，併予敘
    明。
中    華    民    國   110    年     3    月   16     日
                  新竹簡易庭    法  官  汪銘欽
以上正本係照原本作成。
如對本判決上訴，須於判決送達後20日內向本院提出上訴狀。如
委任律師提起上訴者，應一併繳納上訴審裁判費。
中    華    民    國   110    年     3    月   16     日
                                書記官  周育瑜